---
title: "A chacun ses forces et forts ensemble !"
subtitle: "Intervention pédagogique visant à développer le climat de classe auprès de 8-12 ans"  
author: "Nicolas Bressoud"
date: "26 juin 2023"
team: "HEP-VS | PH-VS"
coauthors: "Rebecca Shankland, Philippe Gay, Andrea C. Samson"
github_id: "bresnico"
github_repo: "ripsydeve-2023-talk-bressoud"
unsplash_app_id: "cvtne6r6JhQ2hYh_ZVw80BeNLVrvmDrDqKLP7qOhyyY"
unsplash_id:
  - P5PhmW-OoJg
  - lVDnLUACI18
  - Cecb0_8Hx-o
  - 9OKGEVJiTKk
  - KgLtFCgfC28
  - mgfcRci18So
  - a1O67ZQmaYc
background_position: "1050px 20px"
background_size: "100px"
output:
  xaringan::moon_reader:
    self_contained: false
    css: ["default", "xaringan-themer.css"]
    seal: false
    nature:
      slideNumberFormat: "%current%"
      highlightStyle: github
      highlightLines: true
      ratio: 16:9
      countIncrementalSlides: false
      navigation:
        scroll: false # pour zoomer avec la souris
---

```{r unsplash, include=FALSE}

# libraries----
library(httr) # https://talks.andrewheiss.com/2022-seacen/presentation/#/title-slide
library(jsonlite)
library(tibble)

# préparer les variables----

unsplash_id <- rmarkdown::metadata$unsplash_id

application_id <- rmarkdown::metadata$unsplash_app_id

# préparer les outputs----

# id photo 1

temp_var <- unsplash_id[1]

# se connecter à l'API et nourrir les outputs----

# préparation

api_url <- modify_url("https://api.unsplash.com/",
                      path = paste0("photos/",temp_var),
                      query = paste0("client_id=",application_id)
                      )
api_url

GET(url = api_url)

response <- GET (url = api_url)

d <- content(response, as="text", encoding = "UTF-8")

new <- fromJSON(d)

# image pour slides.

new$urls$regular
# https://api.unsplash.com/photos/xyGR1HKVNpY?client_id=cvtne6r6JhQ2hYh_ZVw80BeNLVrvmDrDqKLP7qOhyyY

# Nom auteur

new$user$name
# "Brooke Cagle"

# URL page

new$links$html
# "https://unsplash.com/photos/AxLrxJz_sKU"

# Loop----

unsplash_db <- tibble(unsplash_url = character(),
                      unsplash_name = character(),
                      unsplash_html = character(),
                      credits = character()
                      )

for (i in 1:length(unsplash_id)) {

  temp_var <- unsplash_id[i]

  api_url <- modify_url("https://api.unsplash.com/",
                        path = paste0("photos/",temp_var),
                        query = paste0("client_id=",application_id)
                        )

  response <- GET (url = api_url)

  d <- content(response, as="text", encoding = "UTF-8")

  new <- fromJSON(d)

  unsplash_db <- add_row(unsplash_db,
                         unsplash_url = new$urls$regular,
                         unsplash_name = new$user$name,
                         unsplash_html = new$links$html,
                         credits = paste0("<br><a href='",new$links$html,"'>",new$user$name,"</a>")
                         )
}


```

```{r setup, include=FALSE}
options(htmltools.dir.version = FALSE)
knitr::opts_chunk$set(
  fig.width=9, fig.height=3.5, fig.retina=3,
  out.width = "100%",
  cache = FALSE,
  echo = FALSE,
  message = FALSE, 
  warning = FALSE,
  fig.show = TRUE,
  hiline = TRUE
)
```

```{r xaringan-themer, include=FALSE, warning=FALSE}
library(xaringanthemer)
style_duo_accent(
  primary_color = "#D2202B",
  secondary_color = "#D2202B",
  inverse_header_color = "#FFFFFF",
  inverse_text_shadow = TRUE,
  title_slide_text_color = "black",
  link_color = "#676C72",
    header_font_google = google_font("Josefin Sans")

)
```

class: hide_logo, inverse, title-slide, bottom
background-image: url(`r unsplash_db$unsplash_url[1]`)
background-size: cover


# `r rmarkdown::metadata$title`

## `r rmarkdown::metadata$subtitle`

### `r rmarkdown::metadata$author` (`r rmarkdown::metadata$team`), `r rmarkdown::metadata$coauthors`

### `r rmarkdown::metadata$date`

<p xmlns:cc="http://creativecommons.org/ns#" xmlns:dct="http://purl.org/dc/terms/">Les slides de présentation par Nicolas Bressoud sont soumises à une licence <a href="http://creativecommons.org/licenses/by-nc/4.0/?ref=chooser-v1" target="_blank" rel="license noopener noreferrer" style="display:inline-block;">CC BY-NC 4.0<img style="height:22px!important;margin-left:3px;vertical-align:text-bottom;" src="https://mirrors.creativecommons.org/presskit/icons/cc.svg?ref=chooser-v1"><img style="height:22px!important;margin-left:3px;vertical-align:text-bottom;" src="https://mirrors.creativecommons.org/presskit/icons/by.svg?ref=chooser-v1"><img style="height:22px!important;margin-left:3px;vertical-align:text-bottom;" src="https://mirrors.creativecommons.org/presskit/icons/nc.svg?ref=chooser-v1"></a></p>

---
class: left


```{r xaringan-logo, echo=FALSE}
xaringanExtra::use_logo(
  image_url = "img/logo_merged_unif_hep_cheers_rognage.png")
  
```

```{r xaringan-progress-bar, echo=FALSE}
xaringanExtra::use_progress_bar(color = "#D2202B", location = "top", height = "12px")

```


### Thèmes

- Approche pédagogique basée sur les **forces personnelles** des élèves

- Développement du **climat de classe**

- Perspectives en contexte d'**inclusion scolaire**

--

### Mots-clés
Forces de caractère (ressources, forces personnelles), Climat de classe, Relations interpersonnelles, Inclusion scolaire

--
### Direction de thèse

**Directrice principale :** Pr. Dr. Andrea C. Samson, université de Fribourg

**Co-directrice :** Pr. Dr. Rebecca Shankland, université Lyon Lumière 2

**Co-directeur :** Pr. Dr. Philippe Gay, HEP Vaud


---
class: middle left

.pull-left[

### Plan

1. Introduction

1. Design de recherche

1. Matériel pédagogique et méthodologie

1. Données

1. Résultats

1. Discussion

1. Conclusion

]

.pull-right[

```{r out.width = '90%', echo=FALSE}

if(!file.exists("img/qr.svg"))
  {
  library(qrcode)

  id <- rmarkdown::metadata$github_id
  repo <- rmarkdown::metadata$github_repo

  qr <- paste0("https://",id,".github.io/",repo)

  qr <- qr_code(qr)

  generate_svg(qr, filename = "img/qr.svg")
 
}

knitr::include_graphics("img/qr.svg")
```


]
---
class: title-slide, inverse
background-image: url(`r unsplash_db$unsplash_url[2]`)
background-size: cover

# Contexte

---
class: left

# Contexte

- état des enjeux !
- on a besoin de quoi ?

---
class: title-slide, inverse
background-image: url(`r unsplash_db$unsplash_url[3]`)
background-size: cover

# Zoom sur les forces de caractère


---
class: left

# Zoom sur les forces de caractère

- ce que c'est
- contextualiser sur pouvoir d'agir et interdépendances positives
-  un ouitl parmi d'autres
- définir
- origine
- exemple


---
class: title-slide, inverse
background-image: url(`r unsplash_db$unsplash_url[4]`)
background-size: cover

# Matériel pédagogique

---
class: left

# Matériel pédagogique

- ce que c'est
- coeur pédagogique
- comment on l'a construit, POC, avec les gens
- images
- exemple d'activité

---
class: title-slide, inverse
background-image: url(`r unsplash_db$unsplash_url[5]`)
background-size: cover

# Premières données

---
class: left

# Premières données

- notre question de recherche
- nos H
- notre design pour récolter

- notre timeline (état actuel)

- nos premières données
- notre première interprétation

---
class: title-slide, inverse
background-image: url(`r unsplash_db$unsplash_url[6]`)
background-size: cover

# Perspectives

---
class: left

# Perspectives

- la suite pour cette étude

- la suite de manière plus large sur la question générale

---
class: title-slide, inverse
background-image: url(`r unsplash_db$unsplash_url[7]`)
background-size: cover

# Divers

---
class: left

# Divers

- réflexions plus larges
- rôle de l'école
- CPS et école
- moyens pédagogiques ?

---

class: middle

.left[


## &#x1F64F; Merci !

]

--

.right[


Crédits Photo par ordre d'apparition :

`r unsplash_db$credits`

]
